臺灣高等法院高雄分院民事裁定　　　　　 100年度抗字第85號
抗　告　人　賴素蘭
相　對　人　原本生化科技股份有限公司
法定代理人　王鳳屏
上列抗告人因與相對人間假扣押事件，對於民國100年3月14日臺
灣高雄地方法院100 年度全字第26號所為裁定提起抗告，本院裁
定如下：
    主  文
抗告駁回。
抗告程序費用由抗告人負擔。
    理  由
一、按「金錢請求，或得易為金錢請求之請求，有日後不能執行
    或甚難執行之虞者，得聲請假扣押」，民事訴訟法第第526
    條第1 項定有明文，是假扣押，為就金錢請求或得易為金錢
    請求之請求保全強制執行之程序。第三人就執行標的物主張
    有所有權，其訴訟標的若非所謂金錢請求或得易為金錢請求
    之請求，即無依假扣押程序保全強制執行之餘地。其就執行
    標的物聲請為假扣押，自屬不應准許（最高法院29年抗字第
    409號判例參照）。
二、本件抗告人係請求相對人將股東名簿所載股東湯建正之50萬
    股變更記載股東為抗告人，其訴訟標的雖係對相對人變更股
    東名簿記載之給付請求權，給付內容屬命相對人為一定之意
    思表示，惟並非金錢請求，亦無法易為金錢請求，是依前開
    說明，本件抗告人聲請對相對人之財產為假扣押，尚難准許
    。
三、抗告意旨雖稱：
    本件相對人即「原本生化科技股份有限公司」為一股份有限
    公司組織，其倘經股東會為分派盈餘之決議後，相對人公司
    股東即有盈餘分派請求權；又縱相對人公司經營不善，惟如
    經解散後，相對人公司之股東仍有公司剩餘財產請求權等權
    利。而上開權利俱係因股東身分而得行使，且不論是「盈餘
    分派請求權」抑或「公司剩餘財產請求權」，其給付內容均
    係金錢請求或得易為金錢請求。今因相對人拒絕聲請人變更
    記載股東之請求，將使聲請人原依股東身分所得享有之「盈
    餘分派請求權」、「公司剩餘財產請求權」因而受影響。原
    裁定未審酌及此，遽予駁回抗告人之聲請，難謂適法云云。
四、惟查抗告人係請求相對人將股東名簿所載湯建正之50萬股變
    更記載為抗告人，而非係直接請求盈餘分派請求權，或公司
    剩餘財產請求權，依上開說明其請求變更股東名簿記載，性
    質為意思表示請求權，尚難遽謂係金錢請求，或得易為金錢
    請求，原裁定駁回抗告人之聲請核無不合，抗告意旨指摘原
    裁定不當，求予廢棄，非有理由，應予駁回。
五、據上論結，本件抗告為無理由，依民事訴訟法第495 條之1
    第1 項、第449 條第1 項、第95條、第78條，裁定如主文。
中    華    民    國   100    年    4     月    8     日
                              民事第四庭
                                  審判長法官  蔡文貴
                                  法      官  謝靜雯
                                  法      官  李昭彥
以上正本證明與原本無異。
如不服本裁定應於送達後10日內向本院提出再抗告狀( 並按他造
當事人之人數附繕本) ，並繳納再抗告費新臺幣1,000 元。
再為抗告僅得以適用法規顯有錯誤為理由，並應委任律師為代理
人。如委任律師提起抗告者，應一併繳納抗告費。
中    華    民    國   100    年    4     月    8     日
                                  書  記  官  張寶花
附註：
抗告人之配偶、三親等內之血親、二親等內之姻親，或抗告人為
法人、中央或地方機關時，其所屬專任人員具有律師資格並經法
院認適當者，亦得為第三審代理人。
抗告人或其法定代理人具有律師資格者及前項情形，應於提起抗
告或委任時釋明之。